臺灣高雄地方法院刑事判決　　　　　　　 94年度訴字第573號
公　訴　人　臺灣高雄地方法院檢察署檢察官
被　　　告　甲○○　男　41歲.
指定辯護人　本院公設辯護人丙○○
上列被告因違反槍砲彈藥刀械管制條例案件，經檢察官提起公訴
（94年度偵字第1892號），本院判決如下：
    主  文
甲○○未經許可寄藏手槍，處有期徒刑伍年貳月，併科罰金新臺
幣拾萬元，罰金如易服勞役，以新臺幣玖佰元即銀元參佰元折算
壹日。扣案之捷克ＣＺ廠製七五型，口徑玖厘米制式手槍壹枝（
含彈匣壹個，槍枝管制編號：0000000000號）及制式
子彈柒顆均沒收。
    事  實
一、甲○○明知具有殺傷力之手槍、子彈未經中央主管機關許可
    ，不得寄藏、持有，竟於民國93年6 月中旬某日，在高雄縣
    大社鄉觀音山上某廟宇，受陳清富之託，未經許可而代為保
    管具殺傷力之捷克ＣＺ廠製75型，口徑9mm 制式半自動手槍
    1 枝（含彈匣1 個，槍枝管制編號0000000000號）及具殺傷
    力之口徑9mm 制式子彈10顆，並將上開槍彈寄藏在其所使用
    之某車牌號碼不詳之自小客車內，再自上開自小客車出售後
    之某不詳時間起，將前開槍彈隨身攜帶。嗣於93年11月6 日
    5 時許，因另違反毒品危害防制條例案件經通緝中，而為警
    在嘉義市○區○○路75號18樓之1 處緝獲，並扣得前開制式
    槍枝1 枝（含彈匣1 個）、制式子彈10顆（嗣經鑑驗試射而
    滅失子彈3 顆）。
二、案經臺南縣政府警察局刑事警察隊報請臺灣臺南地方法院檢
    察署檢察官呈請臺灣高等法院檢察署檢察長核轉臺灣嘉義地
    方法院檢察署檢察官偵查，再經臺灣嘉義地方法院檢察署檢
    察官呈請臺灣高等法院臺南分院檢察署檢察長核轉臺灣高雄
    地方法院檢察署檢察官偵查起訴。
    理  由
一、右揭事實，業據據被告甲○○於警詢、偵查中及本院審理時
    均供承不諱，並有搜索扣案筆錄、扣押物品目錄表各1 份及
    查獲照片11幀附卷可稽，此外，復有制式手槍1 枝（含彈匣
    1 個）及制式子彈10顆扣案可資佐證。而扣案之槍枝及子彈
    ，經送內政部警政署刑事警察局鑑驗結果：認送手槍1 枝（
    含彈匣1 個，槍枝管制編號0000000000號），認係捷克CZ廠
    75型口徑9mm 制式半自動手槍，槍號為「060551」（槍管）
    、「121533」（滑M 、槍身），槍管內具6 條右旋來復線，
    機械性能良好，可擊發同口徑制式子彈，認具殺傷力；而送
    鑑子彈10顆（試射3 顆），認均係口徑9mm 之制式子彈，認
    均具殺傷力，有該局93年12月22日刑鑑字第0930225129號槍
    彈鑑定書1 份在卷足憑（見台灣台南地方法院檢察署93年度
    偵字第12246 號偵查卷第12頁至第15頁）。足認被告之任意
    性自白核與事實相符，堪信為真實。本件事證明確，被告上
    開犯行，洵堪認定，應予依法論科。
二、核被告所為，係犯槍砲彈藥刀械管制條例第7 條第4 項之未
    經許可寄藏手槍罪、同條例第12條第4 項之未經許可寄藏子
    彈罪。本件起訴書雖認被告保管上開手槍之行為，係犯槍砲
    彈藥刀械管制條例第7 條第4 項之未經許可無故持有手槍罪
    ，惟業已經公訴檢察官於93年4 月7 日本院準備程序時當庭
    更正起訴法條為槍砲彈藥刀械管制條例第7 條第4 項之未經
    許可寄藏手槍罪，附此敘明。被告未經許可同時寄藏上開手
    槍、子彈，係以1 行為觸犯上開2 罪名，為想像競合犯，應
    從較重之未經許可寄藏手槍罪處斷；其寄藏手槍及子彈而持
    有槍彈之行為，均已包含於寄藏槍彈之行為內，不另論持有
    槍彈罪。又槍砲彈藥刀械管制條例雖於94年1 月26日經以總
    統華總一義字第0940 0010101號令修正公布，並自94年1 月
    28日施行，惟被告所涉上開槍砲彈藥刀械管制條例第7 條第
    4 項及同條例第12條第4 項之規定均未修正，是以本件自無
    庸為新舊法之比較，併予敘明。爰審酌被告受託寄藏隱匿前
    揭手槍及子彈，值此槍彈氾濫時機，其所為對社會治安有顯
    著之潛在危險性，惟念其尚無將之為不法使用，持有時間有
    限，及犯後坦承犯罪，態度良好等一切情狀，量處如主文所
    示之刑，並就併科罰金部分諭知易服勞役之折算標準，以示
    懲戒。至扣案之捷克ＣＺ廠製75型，口徑9mm 制式半自動手
    槍1 枝（含彈匣1 個，槍枝管制編號0000000000號）及制式
    子彈7 顆，經送請內政部警政署刑事警察局鑑定結果，認均
    具有殺傷力，已如前述，自係槍砲彈藥刀械管制條例第4 條
    第1 項第1 款、第2 款所定之槍砲、彈藥，均屬違禁物，不
    問屬於犯人與否，應依刑法第38條第1 項第1 款規定宣告沒
    收；至內政部警政署刑事警察局鑑驗時試射之制式子彈3 顆
    ，已因試射而滅失，而失其違禁物之性質，自毋庸為沒收之
    宣告，附此敘明。
據上論斷，應依刑事訴訟法第299 條第1 項前段，槍砲彈藥刀械
管制條例第7 條第4 項、第12條第4 項，刑法第11條前段、第55
條、第42條第2 項、第38條第1 項第1 款，罰金罰鍰提高標準條
例第2 條，現行法規所定貨幣單位折算新臺幣條例第2 條，判決
如主文。
本案經檢察官乙○○到庭執行職務。
中    華    民   國    94    年     4    月     29    日
                 刑事第十二庭審判長法  官  張維君
                                   法  官  伍逸康
                                   法  官  劉惠娟
右正本證明與原本無異。
如不服本判決，應於判決送達後十日內，向本院提出上訴狀。
中　　華　　民　　國　　94　　年　　4 　　月　　29　　日
                                   書記官  陳素徵
附錄：本案論罪科刑法條全文
槍砲彈藥刀械管制條例第七條第四項
未經許可，製造、販賣或運輸火砲、肩射武器、機關槍、衝鋒槍
、卡柄槍、自動步槍、普通步槍、馬槍、手槍或各類砲彈、炸彈
、爆裂物者，處死刑、無期徒刑或七年以上有期徒刑；處徒刑者
，併科新台幣三千萬元以下罰金。
未經許可，轉讓、出租或出借前項所列槍砲、彈藥者，處無期徒
刑或五年以上有期徒刑，併科新台幣一千萬元以下罰金。
意圖供自己或他人犯罪之用，而犯前二項之罪者，處死刑或無期
徒刑；處徒刑者，併科新台幣五千萬元以下罰金。
未經許可，持有、寄藏或意圖販賣而陳列第一項所列槍砲、彈藥
者，處五年以上有期徒刑，併科新台幣一千萬元以下罰金。
第一項至第三項之未遂犯罰之。
槍砲彈藥刀械管制條例第十二條第四項
未經許可，製造、販賣或運輸子彈者，處一年以上七年以下有期
徒刑，併科新台幣五百萬元以下罰金。
未經許可，轉讓、出租或出借子彈者，處六月以上五年以下有期
徒刑，併科新台幣三百萬元以下罰金。
意圖供自己或他人犯罪之用，而犯前二項之罪者，處三年以上十
年以下有期徒刑，併科新台幣七百萬元以下罰金。
未經許可，持有、寄藏或意圖販賣而陳列子彈者，處五年以下有
期徒刑，併科新台幣三百萬元以下罰金。
第一項至第三項之未遂犯罰之。
